【裁判字號】    99,小上,23
【裁判日期】    990615
【裁判案由】    損害賠償
【裁判全文】
臺灣臺北地方法院民事裁定              99年度小上字第23號
上   訴  人  甲○○
被 上 訴 人  乙○○
上列當事人間請求損害賠償事件，上訴人對於中華民國99年1 月
6 日本院臺北簡易庭98年度北小字第3008號第一審判決提起上訴
，本院裁定如下：
    主      文
上訴駁回。
第二審訴訟費用新臺幣壹仟伍佰元由上訴人負擔。
    理      由
一按對於小額程序之第一審裁判之上訴，非以其違背法令為理由
  ，不得為之。上訴狀內應記載上訴理由，表明下列各款事項：
  一、原判決所違背之法令及其具體內容。二、依訴訟資料可認
  為原判決有違背法令之具體事實。民事訴訟法第436 條之24第
  2 項、第436 條之25分別定有明文。準此，上訴狀自應就第一
  審判決如何違背法令為具體之指摘，並揭示該法規之條項或其
  內容，若係成文法以外之法則，應揭示該法則之旨趣，倘為司
  法院解釋或最高法院之判例，則應揭示該判解之字號或其內容
  ，或揭示如何當然違背法令之事實，上訴狀或理由書如未依此
  項方法表明者，即難認為已對原審判決之違背法令有具體之指
  摘，其上訴自難認為合法。最高法院71年台上字第314 號判例
  意旨參照。從而，上訴狀或理由書如未依此項方法表明者，即
  難認為已對小額訴訟第一審判決之違背法令有具體之指摘，又
  上訴理由如僅引用原審判決時之攻擊防禦方法作為上訴理由，
  應認為未對原審判決有何具體之指摘，不得謂已合法表明上訴
  理由，其上訴均難認為合法，先予敘明。
二上訴意旨略以：
  (一)原審判決第四點敘及「從而，原告起訴請求被告給付如主文
    第一項所示之金額及利息為有理由，應予准許。」，與第五
    點所述「本件係小額程序為為被告敗訴之判決」部分，顯有
    判決主文與理由矛盾之情事，無法實質保障伊應有之合法權
    益。
  (二)根據兩造於民國96年12月14日締結之協議，已明確終止伊與
    訴外人張家成締結之買賣協議書，並約定被上訴人乙○○隔
    日出貨，從而，伊訴請被上訴人依約給付貨款及倉儲費用，
    自屬有理由。
  (三)爰聲明：1.原判決應更正主文；2.被上訴人應賠償上訴人新
    臺幣3 萬3,600 元。
三得心證之理由：
  (一)按判決如有誤寫、誤算或其他類此之顯然錯誤者，法院得隨
    時以裁定更正；其正本與原本不符者，亦同，民事訴訟法第
    232條第1項定有明文。所謂顯然錯誤，乃指判決中所表示者
    與法院本來之意思顯然不符者而言，最高法院41年度台抗字
    第66號判例可資參照。查本件原審判決正本「事實及理由要
    領」欄第三、四點之記載為：「查兩造不爭執原告係與張家
    成成立買賣契約，被告僅於96年12月4 日交付系爭票據支票
    面金額予原告等情，業據原告買賣契約、送貨單、報價單等
    件為證，且為被告所不爭執，堪信為真實。從而，原告起訴
    請求被告給付如主文第1 項所示之金額及利息，為有理由，
    應予准許」等語，固與該判決主文第一項之記載：「原告之
    訴及假執行之聲請均駁回」相互矛盾，然前開判決正本「事
    實及理由要領」欄之記載，實與判決原本不符，亦經本院依
    職權調閱該判決原本查明。原審業於99年3 月26日將前開判
    決正本與原本不符之處，裁定更正之，該裁定並已確定，是
    原審所為之判決即無理由矛盾之違法。
  (二)又上訴人雖另稱：其與被上訴人合意終止買賣協議書內容，
    並已與被上訴人議定安排出貨事宜，故主張被上訴人應依約
    給付相關貨款及費用云云，惟此部分之事實，業經原審判決
    以：上訴人未能舉證被上訴人確有承擔原告與訴外人張家成
    間買賣契約之意思，或被上訴人有何其他法律關係應付單上
    訴人與訴外人張家成間買賣契約之給付價金義務，而認定上
    訴人之請求給付貨款及倉儲費用之主張，為無理由等情，業
    經原審認定在案，此部分經核尚難認有判決不適用法規或適
    用不當，或有民事訴訟法第436條之32第2項準用同法第 469
    條第1款至第5款所列情形等違背法令之情事，且上訴人復未
    指摘原審判決有違背法令之具體內容，從而，原審就證據之
    取捨及確定之事實，即無何判決不適用法規或適用不當之情
    事。依首揭說明，此部分之上訴亦不合法。
  (三)綜合前述，本件上訴未具體指出原審判決有如何違背法令之
    具體事實，參諸前開說明，自不得謂已合法表明上訴理由，
    從而本件上訴顯難認為合法，應予駁回。
四依民事訴訟法第436 條之32第2 項、第444 條第1 項前段、第
  95條、第78條、第436條之19第1項，裁定如主文。
中    華    民    國    99    年    6    月    15     日
                  民事第六庭審判長法  官  朱漢寶
                                  法  官  許純芳
                                  法  官  陳婷玉
本件不得抗告。
中    華    民    國    99    年    6     月    15    日
                                書記官  吳鸝稻

司法院資訊處製作；財團法人民間司法改革基金會備份。
